【裁判字號】    99,裁,873
【裁判日期】    990422
【裁判案由】    祭祀公業
【裁判全文】
最  高  行  政  法  院  裁  定
                                       99年度裁字第873號
上  訴  人  甲○○
被 上訴 人  桃園縣蘆竹鄉公所
代  表  人  乙○○
上列當事人間祭祀公業事件，上訴人對於中華民國98年12月24日
臺北高等行政法院98年度訴字第1900號判決，提起上訴，本院裁
定如下：
    主  文
上訴駁回。
上訴審訴訟費用由上訴人負擔。
    理  由
一、按對於高等行政法院判決之上訴，非以其違背法令為理由，
    不得為之，行政訴訟法第242條定有明文。依同法第243條第
    1項規定，判決不適用法規或適用不當者，為違背法令；而
    判決有同條第2項所列各款情形之一者，為當然違背法令。
    是當事人對於高等行政法院判決上訴，如依行政訴訟法第24
    3條第1項規定，以高等行政法院判決有不適用法規或適用不
    當為理由時，其上訴狀或理由書應有具體之指摘，並揭示該
    法規之條項或其內容；若係成文法以外之法則，應揭示該法
    則之旨趣；倘為司法院解釋或本院之判例，則應揭示該判解
    之字號或其內容。如以行政訴訟法第243條第2項所列各款情
    形為理由時，其上訴狀或理由書，應揭示合於該條項各款之
    事實。上訴狀或理由書如未依此項方法表明，或其所表明者
    與上開法條規定不合時，即難認為已對高等行政法院判決之
    違背法令有具體之指摘，其上訴自難認為合法。
二、本件上訴人甲○○於民國97年12月23日向被上訴人申請核發
    「聖王會」派下全員證明書，案經被上訴人審查，以「聖王
    會」係以祭祀神明為目的，與祭祀公業申報之規定不符為由
    ，檢還原送相關案卷，否准所請。上訴人不服，循序提起行
    政訴訟，遭原審判決駁回，乃對原判決上訴，主張：祭祀公
    業條例第56條之立法說明，祭祀公業無一定名稱，具有祭祀
    公業之性質及事實者，經過半數派下員願意以祭祀公業案件
    辦理之同意書，得以祭祀公業方式辦理。本件既已經申報人
    出具已知過半數派下員願意以祭祀公業案件辦理之同意書，
    依法被上訴人即應受理辦理，原審捨法律規定而援引民間習
    慣所為之判決，屬違背法令等語，雖以該判決違背法令為由
    ，惟核其上訴理由，係就原審取捨證據、認定事實之職權行
    使，執與本件爭議無涉之祭祀公業條例第56條即關於該條例
    施行前以祭祀公業以外名義登記之不動產之規定為爭議，而
    非具體表明原判決有何合於不適用法規、適用法規不當、或
    行政訴訟法第243條第2項所列各款之情形，難認對該判決之
    如何違背法令已有具體之指摘。依首開規定及說明，應認其
    上訴為不合法。
三、據上論結，本件上訴為不合法。依行政訴訟法第249條第1項
    前段、第104條、民事訴訟法第95條、第78條，裁定如主文
    。
中    華    民    國    99    年    4     月    22    日
                    最高行政法院第一庭
                        審判長法官  鄭  淑  貞
                              法官  林  茂  權
                              法官  侯  東  昇
                              法官  楊  惠  欽
                              法官  胡  方  新
以  上  正  本  證  明  與  原  本  無  異
中    華    民    國    99    年    4     月    23    日
                              書記官  張  雅  琴


司法院資訊處製作；財團法人民間司法改革基金會備份。
